臺灣臺南地方法院刑事判決　　　　　　　　　　　　九十一年度易字第一一六九號
　　公　訴　人　臺灣台南地方法院檢察署檢察官
　　被　　　告　甲○○
右列被告因違反毒品危害防制條例案件，經檢察官提起公訴（九十一年度營毒偵字第
一四六號），暨檢察官函送併案審理（九十一年度營毒偵字第一五０號），本院判決
如左：
    主  文
甲○○施用第二級毒品，累犯，處有期徒刑捌月。
    事  實
一、甲○○曾於民國八十二年間因違反麻醉藥品管理條例、竊盜等案件，經本院分別
    判處有期徒刑六月、七月（違反麻醉藥品管理條例有二件）及一年二月確定，並
    於八十六年八月三十一日縮刑執行完畢。甲○○前又因施用毒品案件，經本院以
    八十七年度毒聲字第一００號裁定送觀察勒戒後，認無繼續施用毒品之傾向，由
    臺灣花蓮地方法院檢察署檢察官於八十七年十一月十一日，以八十七年度偵字第
    三五七三號不起訴處分確定後；復因施用第二級毒品安非他命案件，經本院以八
    十八年度毒聲字第二七八八號裁定送觀察、勒戒後，認有繼續施用毒品之傾向，
    再經本院以八十八年度毒聲字第三０七二號送強制戒治，並由臺灣臺南地方法院
    檢察署檢察官以九十年度毒緝字第一０五號、第一０六號、第一０七號提起公訴
    ，嗣於九十年八月二日，經臺灣高等法院台南分院以九十年度上易字第一０二五
    號判處有期徒刑九月確定。詎甲○○猶不知悔改，復基於施用第二級毒品安非他
    命之犯意，於九十一年六月二十六日中午十二時許，在台南縣白河鎮○○路一二
    四巷十一號住處，以將第二級毒品安非他命放置於玻璃窗球內燒烤成煙之方式，
    施用第二級毒品安非他命一次，嗣分別於九十一年六月二十八日上午十一時四十
    分許經警，及於翌日（二十九日）因另案入臺灣臺南監獄臺南分監執行前採尿送
    驗後，而查獲上情。
二、案經臺灣臺南監獄臺南分監函送臺灣臺南地方法院檢察署檢察官偵查起訴，暨臺
    南縣警察局白河分局報告臺灣臺南地方法院檢察署檢察官函送併案審理。
    理  由
一、右揭犯罪事實，業據被告甲○○於本院審理中坦承不諱，且被告於九十一年六月
    二十八日上午十一時四十分許經警採尿（檢體編號０三二號），及於翌日（二十
    九日）經監獄採尿（檢體編號二二０四號）送驗結果，均安非他命陽性反應，有
    臺南縣警察局偵辦毒品危害防制條例案採尿送驗編號名冊、臺南縣衛生局九十一
    年七月十四日出具之尿液檢驗成績書各一紙、臺南分監新收受刑人尿液呈陽性反
    應移送名單及私立長榮管理學院毒物研究中心九十一年七月二十九日確認報告四
    件在卷（詳警卷第五頁、第四頁，九十一年度營毒偵字第一四六號卷第三頁、第
    四頁至第七頁）可稽。綜合上開事證互核相符，被告施用第二級毒品安非他命之
    行為至為明確。此外，被告前因施用毒品案件，經本院以八十七年度毒聲字第一
    ００號裁定送觀察勒戒後，認無繼續施用毒品之傾向，由臺灣花蓮地方法院檢察
    署檢察官於八十七年十一月十一日，以八十七年度偵字第三五七三號不起訴處分
    確定後；復因施用第二級毒品安非他命案件，再經本院以八十八年度毒聲字第三
    ０七二號送強制戒治，並由臺灣臺南地方法院檢察署檢察官以九十年度毒緝字第
    一０五號、第一０六號、第一０七號提起公訴，嗣於九十年八月二日，經臺灣高
    等法院台南分院以九十年度上易字第一０二五號判處有期徒刑九月確定，有前開
    不起訴處分書、刑事判決，及臺灣高等法院被告全國前案紀錄表在卷（詳本院卷
    第十三頁、第十四頁）可憑。綜上所查，被告自白核與事實相符，本件事證明確
    ，被告犯行堪以認定。
二、查安非他命為第二級毒品，毒品危害防制條例第二條第二項第二款定有明文。核
    被告甲○○所為，係犯毒品危害防制條例第十條第二項之施用第二級毒品罪。其
    施用前持有第二級毒品之低度行為，為施用第二級毒品之高度行為所吸收，不另
    論罪。至函送併辦部分，因被告於九十一年六月二十八日上午十一時四十分許經
    警採尿送驗後，呈安非他命陽性反應，與被告於翌日（二十九日）因另案入臺灣
    臺南監獄臺南分監服刑前經採尿送驗後，呈安非他命陽性反應之部分，核屬相同
    之犯罪事實，屬實質上一罪，為事實上之同一案件，本院自得一併審理，併此敘
    明。末查被告曾於八十二年間因違反麻醉藥品管理條例、竊盜等案件，經本院分
    別判處有期徒刑六月、七月（違反麻醉藥品管理條例有二件）及一年二月確定，
    並於八十六年八月三十一日縮刑執行完畢，有臺灣臺南地方法院檢察署刑案資料
    查註紀錄表、臺灣高等法院被告全國前案紀錄表在卷可證，其受有期徒刑之執行
    完畢，五年以內再犯本件有期徒刑以上之罪，為累犯，應依法加重其刑。爰審酌
    被告有如事實欄所示之多次施用毒品前科，有前揭臺灣臺南地方法院檢察署刑案
    資料查註紀錄表及臺灣高等法院被告全國前案紀錄表在卷可參，猶不知悔改，再
    犯本件施用第二級毒品罪，及其犯罪之動機、目的、手段、所生危害、僅施用毒
    品一次、犯罪後坦承犯行態度良好，及施用毒品自戕身心等一切情狀，量處如主
    文所示之刑，以資懲戒。
據上論斷，應依刑事訴訟法第二百九十九條第一項前段，毒品危害防制條例第十條第
二項，刑法第十一條前段、第四十七條，判決如主文。
本案經檢察官施胤弘到庭執行職務。
中      華      民      國      九十一    年      十      月     九     日
                                          臺灣臺南地方法院刑事第二庭
                                              審判長法官  侯明正
                                                    法官  柯顯卿
                                                    法官  陳金虎
右正本證明與原本無異。
如不服本判決，應於判決送達後十日內向本院提出上訴狀（應附繕本）。
中      華      民      國      九十一    年      十      月   十一     日
                                              書  記  官  楊建新
附錄法條：
毒品危害防制條例第十條第二項：
施用第二級毒品者，處三年以下有期徒刑。
